【裁判字號】    99,抗,284
【裁判日期】    990331
【裁判案由】    聲請減刑
【裁判全文】
臺灣高等法院刑事裁定                   99年度抗字第284號
抗  告  人  臺灣士林地方法院檢察署檢察官
受  刑  人  甲○○
上列抗告人因聲請減刑案件，不服臺灣士林地方法院中華民國99
年1 月11日裁定（99年度聲減字第1 號），提起抗告，本院裁定
如下：
    主  文
原裁定撤銷，發回臺灣士林地方法院。
    理  由
一、原裁定以：
  (一)聲請意旨略以：受刑人即被告甲○○於民國（下同）91年10
    月4 日至同年12月4 日犯偽造文書罪，經原審以96年度訴緝
    字第59號判處有期徒刑1 年，經本院以97年度上訴字第4831
    號駁回上訴（程序判決），再經最高法院以98年度臺上字第
    4763號駁回上訴確定，經查犯罪時間在96年4 月24日以前，
    所犯偽造文書罪經鈞院於94年5 月31日通緝後，受刑人業於
    96年8 月29日自行至臺灣臺中地方法院檢察署（下稱臺中地
    檢署）到案，核與中華民國九十六年罪犯減刑條例第5 條規
    定相符，應依同條例第8 條第1 項聲請裁定減刑，並依同條
    例第9 條諭知易科罰金之折算標準云云。
  (二)經查，聲請人雖認受刑人於本案係自動歸案，然經原審核閱
    卷附受刑人於96年8 月29日17時20分許，在臺中市警察局第
    一分局西區派出所（下稱西區派出所）製作之警詢筆錄，其
    上係記載：「（因何事被警方帶回派出所製作筆錄？）我因
    偽造文書通緝自行到臺中地檢署報到，還涉及士林地院偽造
    文書通緝，臺南地檢偽造文書通緝，法警通知警方帶至本所
    製作筆錄。（你於何時到臺中地檢署報到？）我於96年8 月
    29日10時50分到臺中市○區○○路1 段91號（臺中地檢署）
    自行報到。（通緝日期：94年5 月31日、通緝文號：士院刑
    和緝字第000140號、刑案案由：偽造文書案、通緝案號：93
    年訴字第000191號所公布通緝人犯甲○○（男、65年7 月22
    日生、身分證字號：Ｚ000000000號）是否你本人？）是我本
    人無誤」等語，足見受刑人係因臺中地檢署另案通緝，於96
    年8 月29日10時50分，自行前往臺中地檢署歸案之際，經臺
    中地檢署發覺尚有他案通緝中，而主動通知警方，由警員將
    之帶往西區派出所確認人別並製作筆錄，受刑人於警詢中並
    未表明其就本案有自動歸案之意，觀諸本院被告全國通緝紀
    錄表於本案撤緝原因又記載：「緝獲歸案」，再細繹原審96
    年度訴緝字第59號判決理由欄第4 點末亦認定：「又被告犯
    罪行為時雖在96年4 月24日之前，惟被告前因逃匿，經本院
    於94年5 月31日通緝，於96年8 月29日始經警緝獲，有本院
    94年5 月31日94年士院刑和緝字第140 號通緝書及96年9 月
    4 日96年士院和銷字第415 號撤銷通緝書各乙份在卷可憑，
    依中華民國九十六年罪犯減刑條例第5 條規定，不得依該條
    例減刑」等語，有原審刑事判決附卷可稽，是聲請人以受刑
    人於本案係自動歸案接受審判為由，聲請減刑，於法尚有未
    合，應予駁回，爰裁定如主文。
二、抗告意旨略以：受刑人於96年8 月29日10時50分許至臺中地
    檢署自行報到，同日17時20分許在西區派出所製作之筆錄包
    含士院刑和緝字第140 號偽造文書案，應認受刑人有自動歸
    案接受偵查、審判或執行之意，應依中華民國九十六年罪犯
    減刑條例予以減刑，原裁定未予減刑，容有未洽。
三、經查：受刑人確有於96年8 月29日10時50分許，至臺中地檢
    署自行報到，且依受刑人於96年8 月29日17時20分許，在西
    區派出所製作之筆錄記載，受刑人係自行前往臺中地檢署報
    到，並供述因「士林地院偽造文書案件通緝」經警帶回西區
    派出所製作筆錄，再依臺中地檢署點名單上則記載「解送士
    林地院歸案」等語（見原審卷第11頁），則被告就臺灣士林
    地方法院士院刑和緝字第000140號偽造文書案，是否自動歸
    案接受執行，事關受刑人得否享受減刑寬典，自宜慎重。原
    審未詳加調查，遽以本院被告全國前科紀錄表及原審96年度
    訴緝字第59號判決理由欄所載，即遽認受刑人係遭「緝獲到
    案」，而駁回抗告人之聲請，尚有未洽。抗告人執此為由，
    指摘原裁定不當，為有理由，並為兼顧審級利益，爰將原裁
    定撤銷，發回原審法院，期詳為調查審酌後，另為適法之處
    置。
據上論結，應依刑事訴訟法第413條前段，裁定如主文。
中    華    民    國    99    年    3     月    31    日
                  刑事第十四庭  審判長法  官  陳志洋
                                      法  官  謝靜恒
                                      法  官  謝靜慧
以上正本證明與原本無異。
不得再抗告。
                                      書記官  陳泰寧
中    華    民    國    99    年    4     月    7     日

司法院資訊處製作；財團法人民間司法改革基金會備份。
